【裁判字號】    99,訴,1946
【裁判日期】    991004
【裁判案由】    毒品危害防制條例等
【裁判全文】
臺灣臺中地方法院刑事判決              99年度訴字第1351號
公  訴  人  臺灣臺中地方法院檢察署檢察官
被      告  丁○○
指定辯護人  本院公設辯護人戴遐齡
被      告  己○○
選任辯護人郭隆偉律師
被      告  丙○○
選任辯護人  賈俊益律師
被      告  戊○○
選任辯護人  林益輝律師
被      告  乙○○
選任辯護人  王仁聰律師
上列被告因毒品危害防制條例案件，經檢察官提起公訴（99年度
偵字第9454、9553號號）及追加起訴（99年度偵字第11608號）
，本院判決如下：
    主    文
丁○○共同運輸第二級毒品，處有期徒刑柒年陸月。扣案之行動
電話手機壹支（含SIM卡號碼0000000000000000）、束褲壹件沒
收；又共同運輸第二級毒品，處有期徒刑柒年陸月。扣案之第二
級毒品甲基安非他命參包（米黃色潮濕狀結晶貳包，合計驗餘淨
重378﹒56公克，純度60﹒62％，包裝總重9﹒07公克；白色潮濕
狀結晶壹包，驗餘淨重192﹒69公克，純度60﹒74％，包裝重8﹒
49公克）、第二級毒品甲基安非他命參包（均為潮濕狀結晶，合
計驗餘淨重926﹒87公克，純度51﹒17％，包裝重31﹒56公克）
、第三級毒品愷他命肆包（均為細砂狀結晶，合計驗餘淨重31﹒
30公克，純度88﹒12％，包裝總重1﹒47公克）沒收銷燬之；行
動電話手機壹支（含SIM卡號碼0000000000000000）、束褲貳件
、膠帶貳截沒收；應執行有期徒刑拾貳年。扣案之第二級毒品甲
基安非他命參包（米黃色潮濕狀結晶貳包，合計驗餘淨重378﹒5
6公克，純度60﹒62％，包裝總重9﹒07公克；白色潮濕狀結晶壹
包，驗餘淨重192﹒69公克，純度60﹒74％，包裝重8﹒49公克）
、第二級毒品甲基安非他命參包（均為潮濕狀結晶，合計驗餘淨
重926﹒87公克，純度51﹒17％，包裝重31﹒56公克）、第三級
毒品愷他命肆包（均為細砂狀結晶，合計驗餘淨重31﹒30公克，
純度88﹒12％，包裝總重1﹒4 7公克）沒收銷燬之；行動電話手
機壹支（含SIM卡號碼0000000000000000）、束褲貳件、膠帶貳
截沒收。
己○○共同運輸第二級毒品，處有期徒刑柒年陸月。扣案之行動
電話手機壹支（含SIM卡號碼0000000000000000）、束褲壹件沒
收。己○○其餘被訴共同運輸第二級毒品部分無罪。
丙○○共同運輸第二級毒品，處有期徒刑參年拾月。扣案之行動
電話手機壹支（含SIM卡號碼0000000000000000）、束褲壹件沒
收；又共同運輸第二級毒品，處有期徒刑參年拾月。扣案之第二
級毒品甲基安非他命參包（米黃色潮濕狀結晶貳包，合計驗餘淨
重378﹒56公克，純度60﹒62％，包裝總重9﹒07公克；白色潮濕
狀結晶壹包，驗餘淨重192﹒69公克，純度60﹒74％，包裝重8﹒
49公克）、第二級毒品甲基安非他命參包（均為潮濕狀結晶，合
計驗餘淨重926﹒87公克，純度51﹒17％，包裝重31﹒56公克）
、第三級毒品愷他命肆包（均為細砂狀結晶，合計驗餘淨重31﹒
30公克，純度88﹒12％，包裝總重1﹒47公克）沒收銷燬之；行
動電話手機壹支（含SIM卡號碼0000000000000000）、束褲貳件
、膠帶貳截沒收；應執行有期徒刑陸年貳月。扣案之第二級毒品
甲基安非他命參包（米黃色潮濕狀結晶貳包，合計驗餘淨重378
﹒56公克，純度60﹒62％，包裝總重9﹒07公克；白色潮濕狀結
晶壹包，驗餘淨重192﹒69公克，純度60﹒74％，包裝重8﹒49公
克）、第二級毒品甲基安非他命參包（均為潮濕狀結晶，合計驗
餘淨重926﹒87公克，純度51﹒17％，包裝重31﹒56公克）、第
三級毒品愷他命肆包（均為細砂狀結晶，合計淨重31﹒53公克，
驗餘淨重31﹒30公克，純度88﹒12％，包裝總重1﹒47公克）沒
收銷燬之；行動電話手機壹支（含SIM卡號碼0000000000000000
）、束褲貳件、膠帶貳截沒收。
戊○○共同運輸第二級毒品，處有期徒刑貳年陸月。扣案之行動
電話手機壹支（含SIM卡號碼0000000000000000）、束褲壹件沒
收；未扣案之運輸第二級毒品所得新台幣捌萬元沒收，如全部或
一部不能沒收時，以其財產抵償之；又共同運輸第二級毒品，處
有期徒刑伍年。扣案之第二級毒品甲基安非他命參包（米黃色潮
濕狀結晶貳包，合計驗餘淨重378﹒56公克，純度60﹒62％，包
裝總重9﹒07公克；白色潮濕狀結晶壹包，驗餘淨重192﹒69公克
，純度60﹒74％，包裝重8﹒49公克）、第二級毒品甲基安非他
命參包（均為潮濕狀結晶，合計驗餘淨重926﹒87公克，純度51
﹒17％，包裝重31﹒56公克）、第三級毒品愷他命肆包（均為細
砂狀結晶，合計驗餘淨重31﹒30公克，純度88﹒12％，包裝總重
1﹒47公克）沒收銷燬之；行動電話手機壹支（含SIM卡號碼0000
000000000000）、束褲貳件、膠帶貳截沒收；應執行有期徒刑陸
年。扣案之第二級毒品甲基安非他命參包（米黃色潮濕狀結晶貳
包，合計驗餘淨重378﹒56公克，純度60﹒62％，包裝總重9﹒07
公克；白色潮濕狀結晶壹包，驗餘淨重192﹒69公克，純度60﹒7
4％，包裝重8﹒49公克）、第二級毒品甲基安非他命參包（均為
潮濕狀結晶，合計驗餘淨重926﹒87公克，純度51﹒17％，包裝
重31﹒56公克）、第三級毒品愷他命肆包（均為細砂狀結晶，合
計驗餘淨重31﹒30公克，純度88﹒12％，包裝總重1﹒47公克）
沒收銷燬之；行動電話手機壹支（含SIM卡號碼000000000000000
0）、束褲貳件、膠帶貳截沒收；未扣案之運輸第二級毒品所得
新台幣捌萬元沒收，如全部或一部不能沒收時，以其財產抵償之
。
乙○○幫助運輸第二級毒品，處有期徒刑參年陸月；又幫助運輸
第二級毒品，處有期徒刑參年陸月；應執行有期徒刑伍年。
    犯罪事實
一、丁○○、己○○、丙○○、戊○○、乙○○均明知甲基安非
    他命係毒品危害防制條例第2條第2項第2款所規定之第二級
    毒品，且為懲治走私條例「公告管制物品項目及其數額」甲
    類第4款所定管制進出口之物品，不得運輸或私運出口。丁○○、己○○、丙○○、戊○○為牟私利，竟起意以身體夾
    帶闖關之方式，自臺灣地區運輸管制物品第二級毒品甲基安
    非他命前往菲律賓，而共同基於運輸及私運第二級毒品出口
    之犯意聯絡，於民國99年2月間某日，先由丁○○分別與己○○、丙○○謀議運輸及私運第二級毒品甲基安非他命前往
    菲律賓，其分工方式為丁○○提供第二級毒品甲基安非他命
    及支付機票等相關費用，丙○○負責找人夾帶第二級毒品甲
    基安非他命至菲律賓，己○○則在菲律賓接應處理夾帶闖關
    之第二級毒品甲基安非他命，丁○○並交付行動電話手機1
    支（SIM卡號碼0000000000000000）予丙○○，作為丙○○
    在菲律賓時聯絡之用。議定丙○○乃於同年3月間某日，透
    過亦知其欲夾帶第二級毒品甲基安非他命前往菲律賓，而具
    有幫助運輸及私運第二級毒品甲基安非他命出口犯意之乙○○，介紹缺錢花用之戊○○與丙○○見面，由丙○○向戊○○說明工作內容為夾帶第二級毒品甲基安非他命至菲律賓，
    代價新台幣（下同）8萬元，戊○○因需款孔亟，萌生共同
    運輸及私運第二級毒品出口之犯意聯絡，允諾夾帶第二級毒
    品甲基安非他命出口，並由乙○○負責與戊○○聯繫出國事
    宜。待至同年3月29日凌晨3時許，乙○○即搭乘計程車至高
    雄市○○區○○街92巷35號戊○○住處，接同戊○○前往位
    在高雄市美術館附近之「四季汽車旅館」不詳房間與丙○○
    會合，由丙○○將丁○○預先放置該房間共約數百公克之第
    二級毒品甲基安非他命3包（未扣案，無從認定詳細重量，
    戊○○在本院審理時供稱感覺比第2次其夾帶出口之第二級
    毒品甲基安非他命為輕），交予戊○○塞入丙○○提供其穿
    著之束褲內，另以膠帶綑緊，三人旋於同日搭乘華航班機出
    境前往菲律賓，而己○○亦於同日搭乘同班機前往菲律賓。
    俟抵達菲律賓馬尼拉市「阿囉哈飯店」內，戊○○即取下其
    夾帶之第二級毒品甲基安非他命交予丙○○，再由丙○○轉
    交同住「阿囉哈飯店」內之己○○，而運輸私運管制物品第
    二級毒品甲基安非他命出口。嗣丙○○、戊○○、乙○○於
    同年月31日搭機返國後，因戊○○急需用錢，要求乙○○先
    代墊夾帶第二級毒品甲基安非他命出口之報酬，乙○○遂從
    中扣除戊○○積欠之借款1萬5000元，交付現金6萬5000元予
    戊○○，丙○○再於翌日向丁○○取得8萬元交予乙○○。
二、丁○○、丙○○、戊○○、乙○○均明知甲基安非他命及愷
    他命分別係毒品危害防制條例第2條第2項第2款、第3款所規
    定之第二級毒品、第三級毒品，且為懲治走私條例「公告管
    制物品項目及其數額」甲類第4款所定管制進出口之物品，
    不得運輸或私運出口。丁○○、丙○○、戊○○於上揭夾帶
    第二級毒品甲基安非他命成功闖關後，另共同基於運輸及私
    運第二級毒品、第三級毒品出口之犯意聯絡，乙○○亦基於
    幫助運輸及私運第二級毒品、第三級毒品出口之犯意，由丁○○、丙○○先於99年4月間謀議再以上揭方式夾帶第二級
    毒品甲基安非他命及第三級毒品愷他命出口，並由丙○○於
    同年月14日透過乙○○詢問戊○○意願，告知此次報酬為10
    萬元，丙○○實際參與夾帶之報酬亦為10萬元，經戊○○同
    意，丙○○即於同年月15日向丁○○拿取5萬元支付機票等
    相關費用，並將其中1萬5000元交予乙○○，由乙○○轉交1
    萬2000元予戊○○作為購買機票費用，乙○○則仍負責與戊○○聯繫出國事宜。俟於同年月17日凌晨，丁○○即先囑人
    將第二級毒品甲基安非他命及第三級毒品愷他命藏放在高雄
    縣鳳山市○○路8號「桂林汽車旅館」303號房間之按摩浴缸
    維修孔內，再於同日凌晨3時許，前往丙○○住處樓下，將
    前開汽車旅館房間鑰匙交予丙○○，由丙○○自行於同日凌
    晨4時許，至前開汽車旅館房間拿取藏放在按摩浴缸維修孔
    內之第二級毒品甲基安非他命及第三級毒品愷他命毒品，並
    於同日凌晨5時許，與戊○○各自搭乘計程車前往高雄市苓
    雅區○○○路241號8樓之1乙○○住處（起訴書及追加起訴
    書誤為乙○○與戊○○前往高雄市○○區○○路939之1號19
    樓丙○○住處），由戊○○將其中3包第二級毒品甲基安非
    他命塞入其穿著之第一次夾帶出口所使用之束褲內，並以膠
    帶綑緊，另丙○○將其中3包第二級毒品甲基安非他命及4包
    第三級毒品愷他命塞入其穿著之束褲內，再與乙○○共同搭
    乘計程車前往高雄小港機場。嗣於同日上午7時15分許，在
    高雄小港機場出境大廳，為法務部調查局臺中市調查站及內
    政部警政署保安警察第三總隊第一大隊會同關稅局緝私人員
    當場查獲，而共同運輸第二級毒品及第三級毒品既遂，私運
    管制物品出口未遂，並扣得丙○○持有之第二級毒品甲基安
    非他命3包（米黃色潮濕狀結晶2包，合計淨重379﹒35公克
    ，驗餘淨重378﹒56公克，純度60﹒62％，包裝總重9﹒07公
    克；白色潮濕狀結晶壹包，淨重193﹒39公克，驗餘淨重192
    ﹒69公克，純度60﹒74％，包裝重8﹒49公克）、第三級毒
    品愷他命4包（均為細砂狀結晶，合計淨重31﹒5 3公克，驗
    餘淨重31﹒30公克，純度88﹒12％，包裝總重1﹒47公克）
    、行動電話手機1支（含SIM卡號碼0000000000000000）、束
    褲1件；戊○○持有之第二級毒品甲基安非他命3包（均為潮
    濕狀結晶，合計淨重931﹒17公克，驗餘淨重926﹒87公克，
    純度51﹒17％，包裝重31﹒56公克）、行動電話手機1支（
    SIM卡號碼000000000000000）、束褲1件、膠帶2截。
三、案經法務部調查局臺中市調查站及內政部警政署保安警察第
    三總隊第一大隊移送臺灣臺中地方法院檢察署檢察官偵查起
    訴。
    理    由
一、按被告以外之人於偵查中向檢察官所為之陳述，除顯有不可
    信之情況者外，得為證據，刑事訴訟法第159條之1第2項定
    有明文。本件證人即共同被告丙○○於偵查中之具結證述，
    查無檢察官就該偵查訊問之實施，有何違反相關規定之瑕疵
    ，亦無證據足資證明該證人於偵查中所述，有何遭受強暴、
    脅迫、詐欺、利誘等外力干擾之情形，或影響其心理狀況致
    妨礙自由陳述等顯不可信之情況，本院認得作為證據使用，
    先予敘明。
二、被告丙○○、戊○○部分：上揭犯罪事實，業據被告丙○○
    、戊○○坦承不諱，所供互核相符，並有被告丙○○持有之
    第二級毒品甲基安非他命3包（米黃色潮濕狀結晶2包，合計
    淨重379﹒35公克，驗餘淨重378﹒56公克，純度60﹒62％，
    包裝總重9﹒07公克；白色潮濕狀結晶壹包，淨重193﹒39公
    克，驗餘淨重192﹒69公克，純度60﹒74％，包裝重8﹒49公
    克）、第三級毒品愷他命4包（均為細砂狀結晶，合計淨重3
    1﹒53公克，驗餘淨重31﹒30公克，純度88﹒12％，包裝總
    重1﹒47公克）、行動電話手機1支（含SIM卡號碼000000000
    0000000）、束褲1件、被告戊○○持有之第二級毒品甲基安
    非他命3包（均為潮濕狀結晶，合計淨重931﹒17公克，驗餘
    淨重926﹒87公克，純度51﹒17％，包裝重31﹒56公克）、
    行動電話手機1支（SIM卡號碼000000000000000）、束褲1件
    、膠帶2截扣案，及被告丙○○、戊○○、乙○○入出境資
    訊連結作業各1紙、法務部調查局臺中市調查站扣押筆錄、
    扣押物品目錄表各2份、財政部高雄關稅局扣押貨物、運輸
    工具收據及搜索筆錄1份、查獲照片14張、法務部調查局調
    科壹字第09900148780、00000000000號鑑定書各1份、桂林
    汽車旅館監視器翻拍光碟1片、旅客住宿登記表影本1份附卷
    可稽，足徵被告丙○○、戊○○之自白供述與事實相符，其
    二人上揭運輸第二級毒品等犯行均堪認定。又被告丙○○、
    戊○○上揭第一次運輸出口之毒品雖未扣案，且被告戊○○
    於警詢時供稱伊因每月工作收入僅1、2萬元，簽賭職棒輸錢
    太多，生活不好過，所以向朋友「阿欽」（即被告乙○○）
    借錢，「阿欽」告訴伊有不好的工作可以做，問伊有沒有興
    趣，一直到99年3月間，伊才與「阿欽」去找丙○○，丙○○告訴伊工作內容是攜帶毒品愷他命去菲律賓，報酬為8萬
    元云云，惟其於警詢時已另稱丙○○告訴伊是愷他命，但伊
    覺得與此次貴專案組查獲之毒品差不多等語，復於本院審理
    時供稱伊對毒品不懂，沒有辦法分辨，二次均為碎粒狀，大
    小約像小拇指第一節，為不規則狀，印象中第一次的顏色看
    起來比較透明，第二次看起來比較不透明等語，而根據卷附
    法務部調查局鑑定書所載，扣案之被告丙○○所持有第二級
    毒品甲基安非他命分呈黃色潮濕狀結晶及白色潮濕狀結晶，
    第三級毒品愷他命則呈細砂結晶狀，可知被告戊○○所稱第
    一次夾帶出口之毒品形態，與第二級毒品甲基安非他命合符
    ，顯非第三級毒品愷他命。況被告丙○○上揭第二次夾帶出
    口而為警查獲之毒品，包括第二級毒品甲基安非他命及第三
    級毒品愷他命，而其於偵查中均指稱被告戊○○上揭第一次
    夾帶出口者係安非他命，迄未提及愷他命，足可認定被告戊○○上揭第一次應係運輸第二級毒品甲基安非他命出口，而
    非第三級毒品愷他命，附此說明。
三、被告乙○○部分：訊據被告乙○○否認有上揭幫助運輸第二
    級毒品等犯行，辯稱伊沒有幫助的意思，僅係知情不報云云
    。經查被告丙○○、戊○○確有上揭運輸第二級毒品等犯行
    ，已如前述，被告乙○○在本院審理時亦自承知悉被告丙○○、乙○○運輸毒品出口之情。另證人即被告丙○○於偵查
    中係證稱乙○○介紹戊○○前不久，大約在2月中至3月初這
    段期間，因伊與「阿圓」（即被告丁○○）有討論運毒出國
    的事情，「阿圓」問伊要不要找人幫忙運毒，事後伊私下與
    乙○○討論此事，看能不能做，乙○○說先觀察可不可以，
    後來伊與乙○○在3月份出國看過，2月份伊自己出國勘查一
    趟，回來後乙○○說他還是要考慮看看，並表示要介紹朋友
    戊○○，說戊○○缺錢要賺外快，是乙○○私下找戊○○談
    ，問戊○○要不要，才向伊說戊○○願意去，伊即向「阿圓
    」回報，說有人願意去，「阿圓」叫伊等自己去辦證件，3
    月29日那趟機票都是伊等先出，回來後因戊○○有夾帶成功
    ，伊幫戊○○向「阿圓」領8萬元，拿給乙○○轉交戊○○
    。4月17日出國前2日，伊向「阿圓」拿5萬元，將1萬5000元
    交給乙○○，叫乙○○拿給戊○○，伊不曉得乙○○拿多少
    錢給戊○○，伊另換了1萬元美金，在機場時拿300元給乙○○，作為辦理住宿訂房使用。伊沒有辦法與戊○○聯絡，均
    由乙○○聯絡，至菲律賓住宿，因乙○○沒有攜帶毒品，請
    他幫忙訂會比較方便等語；復於本院審理時證稱「（問：有
    沒有跟乙○○講過你在運輸毒品的事情？）之前有跟他提及
    此事，是在農曆過年完後，第一次我們三人於99年3月29日
    出國之前，因為我們是朋友關係，只是談談而已，看他有沒
    有什麼意見給我。」、「（問：你出國時，你怎麼跟他講？
    ）他大概知道我們是要運送毒品出國，他沒有問起，他自己
    說要跟我們一起出去，我之前有跟他說我有個朋友在做砂石
    工作，他說要去看看。」、「（問：第一次出國時，乙○○
    的機票錢，是何人支付的？）是我支付的。」、「（問：第
    一次出國是如何訂票？）我是幫戊○○向大豐旅行社訂機票
    ，乙○○部分是我拿錢給他，他自己訂機票。」、「（問：
    第二次出國時，為什麼乙○○要一起去？）乙○○要出去玩
    ，因為上手給我的錢多餘，所以機票錢也是我幫他出的。」
    、「（問：戊○○講到你們在旅館時，乙○○跟你們一起看
    電視，你們綁毒品，乙○○應該有看到？）汽車旅館房間很
    大，他沒有當場看到，他大約知道們在做什麼。」、「（問
    ：第一次99年3月29日你跟戊○○、乙○○一起到菲律賓的
    旅館及相關花費都是你支付的？）是的。」、「（問：99年
    3月29日你、戊○○、乙○○到菲律賓及住宿費用何人支付
    ）是我自己先代墊，我代墊三個人的機票及住宿費用，約5
    萬元左右。」、「（問：事後這5萬元丁○○有無還給你？
    ）有。」、「（問：這二次運輸毒品，你都是透過乙○○聯
    絡戊○○？）是，我沒有主動打電話給戊○○，但是戊○○
    曾主動打電話給我，問我何時出去，是在第一次之後，第二
    次之前。」、「（問：既然戊○○曾經主動打電話給你，為
    什麼第二次你還需要透過乙○○聯繫？）我習慣打電話給乙○○聯繫。」等語；而證人即被告戊○○在本院審理時則證
    稱「（問：你何時要乙○○幫你找工作？）是向乙○○借錢
    後，與乙○○聯絡時，要乙○○幫我找工作。」、「（問：
    後來乙○○有跟你聯繫說找到工作？）他說有朋友有工作要
    讓我做，問我要不要做，我要乙○○找他的朋友出來一起談
    ，才決定要不要做。」、「（問：在何處談？談什麼事情？
    ）我自己開車到乙○○住家光華一路樓下，在我車子內談，
    時間在農曆過完年後，2月份時，車上有我、乙○○、丙○○三人，乙○○說的朋友就是丙○○，丙○○問我說看我有
    沒有興趣要做，要我把愷他命運到國外去，我當時沒有答應
    ，因為我的債主沒有逼那麼緊，後來債主逼的緊，我才答應
    幫忙運送，我是打給乙○○，要他跟丙○○聯繫。」、「（
    問：當時在車上丙○○跟你講話時，乙○○在做何事？）他
    只是在旁邊聽，沒有遊說我。」、「（問：後來你決定運送
    毒品，為什麼沒有直接打電話給丙○○？）因為我沒有丙○○的電話。」、「（問：99年3月29日你們到汽車旅館，在
    綁毒品時，乙○○有無在場？）有在場，乙○○是搭計程車
    到我家載我一起去汽車旅館，當時丙○○已經在汽車旅館等
    我們。」、「（問：你有無問乙○○為什麼他要一起去汽車
    旅館及一起出國？）我是請乙○○幫我打電話聯絡丙○○，
    所以才陪我一起到汽車旅館，我只知道我自己要帶毒品出境
    ，至於乙○○為什麼要出國我沒有問，我也不知道原因，因
    為我第一次攜帶毒品出境，我很緊張。」、「（問：在綁毒
    品是你自己綁的或是丙○○、乙○○幫你綁？）是丙○○教
    我，我自己綁的。」、「（問：乙○○當時在做什麼事？）
    在旁邊看電視。」、「（問：你們到了菲律賓後，如何把毒
    品交給對方？）到達旅館後，我把毒品卸下來後交給丙○○
    ，我一直待在旅館，丙○○把毒品拿出去。」、「（問：回
    國以後，你有沒有問丙○○何時要給錢？）出國前丙○○說
    回來可以馬上拿到錢，但是丙○○回國後，沒有馬上拿給我
    ，我跟乙○○講說我急著用錢，是否可以先拿酬勞給我，乙○○與丙○○聯繫後，說沒有辦法當天給我8萬元酬勞，乙○○說他那裡有6萬5000元先給我應急。」、「（問：99年4
    月17日運送毒品的事情，是如何聯繫？）因為我還欠錢，所
    以要乙○○打電話給丙○○，還有沒有case可以跑，期間有
    債主追債，我打電話給丙○○問他可以可以先借我3萬元，
    他先借我3萬元，我跟他說以後跑case再還他，第二次出國
    前幾天，丙○○打電話給乙○○問我可以可以4月17日出國
    ，要我去旅行社看看有沒有機位，旅行社說有，就約定4月1
    7日再運送一次。」、「（問：機票錢何人給你？）是乙○○於出國前一天拿給我的，拿1萬2000元。」、「（問：第
    二次綁毒品的地點？）乙○○住家。」、「（問：第二次有
    沒有問乙○○為什麼要一起出國？）我沒有問乙○○，但我
    有問丙○○，丙○○說乙○○可以幫我們代訂房間。」、「
    （問：所謂代訂房間是何意思？）辦入住手續。」、「（問
    ：第一次運送毒品，除了乙○○交給你6萬5000元外，還有
    取得其他報酬？）沒有。」等語。綜合對照被告乙○○及證
    人丙○○、戊○○前開供述內容，雖不足以認定被告乙○○
    確知被告丙○○、戊○○第一次所運輸第二級毒品甲基安非
    他命及第二次所運輸第二級毒品甲基安非他命、第三級毒品
    愷他命之來源、去向，惟被告乙○○於被告丙○○上揭第一
    次運輸第二級毒品甲基安非他命之前既已知情，仍介紹缺錢
    花用之被告戊○○，允諾夾帶第二級毒品甲基安非他命出口
    ，並負責與被告戊○○聯繫出國相關事宜，且於出國前帶同
    被告戊○○至約定之「四季汽車旅館」，夾帶第二級毒品甲
    基安非他命於身穿之束褲內，且陪同出國；又於上揭第二次
    運輸第二級毒品甲基安非他命、第三級毒品愷他命之前，負
    責與被告戊○○聯繫出國事宜，轉交購買機票費用，並提供
    其住處予被告丙○○、戊○○夾帶第二級毒品甲基安非他命
    、第三級毒品愷他命於身穿之束褲內，亦陪同出國，對被告
    丙○○、戊○○上揭運輸第二級毒品等罪施以物質上及精神
    上之助力，此等助力已使被告丙○○、戊○○上揭運輸第二
    級毒品等犯行易於實施，對此犯行產生直接之影響，其主觀
    上自具有幫助被告丙○○、戊○○運輸第二級毒品等犯意，
    客觀上亦有幫助之行為。本件事證明確，被告乙○○否認有
    幫助犯意，無非飾卸之詞，不足採信，其上揭幫助運輸第二
    級毒品等犯行堪予認定。
四、被告丁○○、己○○部分：訊據被告丁○○、己○○雖均否
    認有上揭共同運輸第二級毒品等犯行，被告丁○○辯稱伊未
    交付毒品給丙○○，丙○○曾找伊借錢，前後約欠伊20餘萬
    元，99年4月17日丙○○打電話給伊，要伊去他家，伊開車
    前往，丙○○又要向伊借錢，但伊沒有借他，另伊係前往菲
    律賓旅遊云云，被告己○○辯稱伊與丙○○不熟，4、5年前
    伊至朋友在菲律賓馬尼拉開的火鍋店幫忙，丙○○曾到火鍋
    店消費，伊在臺灣沒有與丙○○聯絡，伊前往菲律賓係為探
    監，99年3月29日並未在菲律賓馬尼拉的阿囉哈飯店收取丙○○交付的毒品云云。惟查被告丙○○、戊○○確有上揭運
    輸第二級毒品等犯行，已如前述，而被告丙○○、戊○○上
    揭運輸之第二級毒品甲基安非他命及第三級毒品愷他命，均
    係被告丁○○所提供，第一次所運輸之第二級毒品甲基安非
    他命，係由被告丙○○在菲律賓馬尼拉市之「阿囉哈飯店」
    交予被告己○○收受等情，亦經證人即被告丙○○於偵查中
    結證屬實，並指認無誤；該證人在本院審理時另具結證稱「
    （問：到過菲律賓幾次？）我不知道幾次，因為次數有很多
    次，攜帶毒品部分有二次，包括第二次被查獲有二次。」、
    「（問：第二次在機場被查獲情形如何？）我們要攜帶毒品
    出境，在高雄小港機場時，被專案小組人員查獲。」、「（
    問：這些毒品是什麼人在何處交給你？）是當天凌晨2點半
    至3點之間，由綽號阿圓的人拿桂林汽車旅館的房間鑰匙給
    我，我自己去拿的。」、「（問：有告訴你藏在旅館房間何
    處？）有，他告訴我藏在旅館浴室按摩浴缸馬達維修孔內。
    」、「（問：綽號阿圓是當庭何人？）丁○○。」、「（問
    ：99年3月29日第一次運輸毒品，毒品也是丁○○交給你的
    ？）是放在四季汽車旅館房間內，是丁○○告訴我那一間房
    間，他是用手比的，當時丁○○在汽車旅館的汽車走道上。
    」、「（問：後來進去在何處拿到多少包毒品？）在床舖上
    用棉被蓋著，有1中包。」、「（問：第一次所夾帶的2包毒
    品，你在菲律賓的什麼地方交給何人？）在菲律賓馬尼拉的
    阿囉哈飯店內交給綽號阿和之人。」、「（問：阿和有無在
    法庭上？）有，是法庭上的己○○。」、「（問：是何人交
    代你要交給己○○？）丁○○。」、「（問：99年3月29日
    第一次夾帶毒品回臺後，何人交給你多少錢？）我回臺的隔
    天，丁○○拿8萬元給我，是在高雄市凹仔底。」、「（問
    ：你分戊○○多少錢？）我將8萬元直接拿給乙○○，要他
    轉交給戊○○。」、「（問：99年3月29日你、戊○○、乙○○到菲律賓及住宿費用何人支付？）是我自己先代墊，我
    代墊3個人的機票及住宿費用，約5萬元左右。」、「（問：
    事後這5萬元丁○○有無還給你？）有」、「（問：案發前
    你跟己○○、丁○○有無債務或其他恩怨？）沒有。」、「
    （問：這二次運輸毒品，你曾經用那幾個門號打給丁○○、
    己○○？）我沒有打給己○○，丁○○部分我在調查局製作
    筆錄時，已經講清楚了，現在丁○○的電話號碼，我已經忘
    記了。」、「（問：第一次或第二次你去取毒品或交付毒品
    時，戊○○是否有見到丁○○？）第一次去四季旅館時，我
    有帶戊○○、乙○○一起去，我們三人都到房間去，戊○○
    、乙○○有無從房間內的窗戶看到丁○○，我不清楚，且丁○○向我指旅館房間房號時，戊○○、乙○○還在旅館外面
    等，等我確定房間之後，我才出去帶他們進來，戊○○綁毒
    品也是在這間房間，是在99年3月29日凌晨4、5點左右。」
    、「（問：99年4月17日你進去桂林汽車旅館303號房，是否
    由你自己取出包裝好的毒品？）是。」、「（問：？你說丁○○交付鑰匙給你，鑰匙是如何交給你？）他直接把汽車旅
    館鑰匙拿到我家給我，包括鑰匙及鑰匙圈及房間房號的感應
    卡。」、「（問：跟己○○認識多久？）大約三年。」、「
    （問：如何認識？），是去找丁○○時認識的，是在臺灣認
    識。」、「（問：99年3月29日到菲律賓如何跟己○○聯繫
    ？）我跟戊○○、乙○○是搭同一班機到菲律賓，到阿囉哈
    飯店有看到己○○，他也在辦理住宿手續，在大廳我有跟己○○談話，我告訴他我們的房號，請他確定房號後告訴我，
    後來在大廳己○○就把房號告訴我。」、「（問：你為何知
    道己○○是你們在菲律賓接頭的人？）丁○○在出發前跟我
    講說，到馬尼拉之後會有人打電話跟我聯繫，他在出國前一
    天有把1張SIM卡交給我。」、「（問：丁○○在第一次99年
    3月29日你們出發之前，有無跟你講說菲律賓的接頭的人是
    己○○？）沒有。」、「（問：所以在阿囉哈飯店看到己○○時，你就認為他是接頭的人？）是，因為他是丁○○介紹
    我認識的人。」、「（問：99年3月29日如何把毒品交給己○○？）我們進入房間之後，戊○○到浴室把毒品拿出來交
    給我，我把它放在塑膠袋裡面，拿到己○○的房間給他。」
    、「（問：你所使用的行動電話號碼是否為0000000000號？
    ）是。」、「（問：丁○○跟你聯繫或你跟丁○○聯繫時都
    是使用這支行動電話號碼？）是，但是我還有使用00000000
    00號電話與丁○○聯繫。」、「（問：丁○○是用何電話門
    號與你聯繫？）就是以前在調查局及偵查中所講的，我的手
    機有被查扣，該號碼是輸入在我手機裡面，他只有留該支電
    話給我。」、「（問：他聯絡你時，他的行動電話號碼是否
    都是這支？）是，但也有沒顯示號碼的電話。」等語，前後
    所供一致，並無明顯齟齬之處。佐以（一）被告丁○○自99
    年1月起至99年4月止，曾出境前往菲律賓三次，即99年1月2
    1日至99年1月23日、99年3月19日至99年3月24日、99年4月1
    0日至99年4月12日；另被告己○○自99年1月起至99年4月止
    ，則已出境達七次，即99年1月20日至99年1月23日、99 年1
    月28日至99年1月30日、99年2月7日至99年2月8日、99年3月
    4日至99年3月10日、99年3月18日至99年3月20日、99年3月2
    9日至99年4月3日、99年4月15日至99年4月24日，次數頻繁
    ，每次停留時間不久，有被告丁○○、己○○入出境資訊連
    結作業在卷佐憑，被告丁○○指稱係前往菲律賓旅遊；被告
    己○○指稱前往菲律賓探監云云，不合常情。（二）證人丙○○所持用之0000000000號行動電話門號於99年3、4月間，
    確曾多次與其所指被告丁○○持用之0000000000號行動電話
    門號互為聯絡，且該0000000000號行動電話門號之基地臺位
    置，確曾於99年4月17日凌晨3時51分許，出現在高雄縣鳳山
    市○○路82號4樓，而該處即在高雄縣鳳山市○○路8號「桂
    林汽車旅館」附近，有各該行動電話門號通聯紀錄及電子地
    圖在卷足參。被告丁○○雖未承認持用該0000000000號行動
    電話門號，但經比對卷附被告丁○○所自承持用之00000000
    00號行動電話門號與0000000000號行動電話門號通聯紀錄結
    果，發現該2支行動電話門號發射之基地臺位置大致相符，
    且於被告丁○○99年3月19日至99年3月24日，及99年4月10
    日至99年4月12日出境前往菲律賓期間，該0000000000號行
    動電話門號，恰無通話紀錄，另證人丙○○、戊○○於99年
    4月17日上午遭查獲後，該0000000000號行動電話門號即再
    無通話紀錄，亦有該0000000000號行動電話門號通聯紀錄在
    卷可按，足可認定證人丙○○所供被告丁○○以0000000000
    號行動電話門號與其聯繫運輸第二級毒品等事宜一節，顯非
    虛妄。（三）另依證人戊○○在本院審理時具結證稱「（問
    ：99年3月29日你跟丙○○、乙○○到四季汽車旅館，要去
    拿毒品時，是不是有看到丁○○？）有看到丁○○，他有出
    現一下下。」、「（問：丁○○是否有跟丙○○稍微交談一
    下或比手畫腳？）。我們在房間時丁○○有來敲門，丙○○
    去開門，丁○○一下就走了」、「（問：進去汽車旅館內有
    幾個人敲門？）只有一個人，應門的人是丙○○。」、「（
    問：當時你在做什麼？）我坐在椅子上在看電視。」、「（
    問：椅子位置與門的位置如何？）我面向門，剛好看得到，
    椅子距離門大約從我現在的位置到檢察官的位置。」、「（
    問：丙○○跟敲門的人有無講什麼話？）我沒有聽到。」、
    「（問：丙○○開門，他站在門口多久？）不到10秒鐘。」
    、「（問：敲門的人有無進入房間裡面？有無說話？）沒有
    進入房間，我也沒有聽到他說話。」、「（問：丙○○有無
    說敲門的人是誰？）沒有。」、「（問：99年3月29日之前
    有無看過在庭的被告丁○○？）沒有。」、「（問：請你描
    述一下99年3月29日敲門男子的特徵？）我只知道有戴眼鏡
    ，瘦瘦的，我只有這個印象。」、「（問：穿著如何？）我
    不記得，只有簡單的衣服。」、「（問：有無見過在庭被告
    己○○？）有，在菲律賓，我們是一起吃飯，時間是在99年
    3月29日去菲律賓時。」、「（問：根據你在調查站筆錄，
    你當時並沒有提起有遇上認識的人，為何現在講說曾經跟己○○一起吃飯？）因為在調查局時是一問一答，所以我才沒
    有講。」、「（問：你剛提到有跟己○○一起吃飯，是何人
    約的？）是去的第二天晚上，在一家日本料理店，是丙○○
    帶我們去吃飯。」、「（問：你們跟己○○是湊巧遇上或事
    先約好的？）我沒有約，是丙○○帶我跟乙○○去的，我們
    是在路上行走時遇上己○○。」等語，足證被告丁○○於99
    年3月29日凌晨曾出現在被告戊○○夾帶第二級毒品甲基安
    非他命於身穿束褲內之四季汽車旅館，而被告己○○則曾在
    菲律賓馬尼拉與被告丙○○、戊○○、乙○○共同吃飯，非
    如其所言與被告丙○○不熟。（四）證人丙○○於警詢時並
    非直接供出99年3月29日在菲律賓馬尼拉「阿囉哈飯店」接
    應第二級毒品甲基安非他命之人為被告己○○，僅係指稱綽
    號「阿浩」的臺籍男子，並表示伊記得伊於99年3月間去找
    「阿圓」時，在高雄四季汽車旅館看過該男子，另依伊記憶
    ，伊曾與「阿浩」於99年3月10日從菲律賓搭乘同班機入境
    等語，後經警清查始悉被告己○○，而被告己○○適曾於99
    年3月4日出境，至99年3月10日返國等情，益徵證人丙○○
    前開所述應堪憑信，被告丁○○、己○○所辯無非飾卸之詞
    ，不足採信，其二人上揭運輸第二級毒品等犯行亦均明確而
    堪認定。
五、查甲基安非他命及愷他命分別係毒品危害防制條例第2條第2
    項第2款、第3款所規定之第二級毒品、第三級毒品，且為懲
    治走私條例「公告管制物品項目及其數額」甲類第4款所定
    管制進出口之物品，被告丁○○、己○○、丙○○、戊○○
    私運上揭一所示第二級毒品甲基安非他命出口，核係犯毒品
    危害防制條例第4條第2項之運輸第二級毒品罪及懲治走私條
    例第2條第1項之私運管制物品出口罪；被告乙○○對此犯行
    施以助力，為幫助犯。被告丁○○、己○○、丙○○、戊○○就上揭一所示部分均有犯意聯絡及行為分擔，為共同正犯
    ，而持有第二級毒品甲基安非他命之低度行為，已為運輸之
    高度行為所吸收，不另論罪。又被告丁○○、己○○、丙○○、戊○○係以一行為同時觸犯運輸第二級毒品及私運管制
    物品出口二罪；被告乙○○係以一幫助行為同時觸犯幫助運
    輸第二級毒品及幫助私運管制物品出口二罪，皆為想像競合
    犯，應分別從一重之運輸第二級毒品罪及幫助運輸第二級毒
    品罪處斷。另被告丁○○、丙○○、戊○○私運上揭二所示
    第二級毒品甲基安非他命及第三級毒品愷他命出口，尚未離
    境即為警查獲，核係犯毒品危害防制條例第4條第2項之運輸
    第二級毒品罪、同條第3項之運輸第三級毒品罪及懲治走私
    條例第2條第2項、第1項之私運管制物品出口未遂罪（此部
    分被告丙○○、戊○○已將被告丁○○所交付之第二級毒品
    甲基安非他命、第三級毒品愷他命啟運前往高雄小港機場，
    縱在該機場大廳為警查獲，而無法私運至目的地菲律賓轉交
    接應者，仍應論以運輸第二、三級毒品既遂罪）；被告乙○○對此犯行施以助力，為幫助犯。被告丁○○、丙○○、戊○○就上揭二所示部分均有犯意聯絡及行為分擔，為共同正
    犯，而持有第二級毒品甲基安非他命及第三級毒品愷他命之
    低度行為，已為運輸之高度行為所吸收，不另論罪。又被告
    丁○○、丙○○、戊○○係以一行為同時觸犯運輸第二級毒
    品、運輸第三級毒品及私運管制物品出口未遂三罪；被告乙○○係以一幫助行為同時觸犯幫助運輸第二級毒品、幫助運
    輸第三級毒品及幫助私運管制物品出口未遂三罪，皆為想像
    競合犯，應分別從一重之運輸第二級毒品罪及幫助運輸第二
    級毒品罪處斷。被告丁○○、丙○○、戊○○所犯上揭運輸
    第二級毒品二罪；被告乙○○所犯上揭幫助運輸第二級毒品
    二罪，犯意各別，行為互殊，應予分論併科。再被告戊○○
    就上揭一所示部分，係於尚未有偵查權限之公務員發覺前，
    主動供出並受裁判，符合自首要件（見卷附法務部調查局臺
    中調查站99年6月24日中緝字第09960022910號函），且供出
    毒品來源因而查獲共犯丙○○，並於偵查及審理中自白犯罪
    ，應分別依刑法第62條前段及毒品危害防制條例第17條第1
    項、第2項規定減輕其刑，並遞減之，另就上揭二所示部分
    於偵查及審理中自白犯罪，應依毒品危害防制條例第17條第
    2項規定減輕其刑。被告丙○○就上揭一、二所示部分，供
    出毒品來源因而查獲共犯丁○○、己○○，並均於偵查及審
    理中自白犯罪，應分別依毒品危害防制條例第17條第1項、
    第2項規定減輕其刑，並遞減之。而被告乙○○幫助他人實
    行上揭一、二所示之犯罪，均應依刑法第30條第2項規定減
    輕其刑。爰分別審酌被告丁○○、己○○、丙○○、戊○○
    運輸第二級毒品甲基安非他命或第三級毒品愷他命出口牟取
    私利，被告乙○○知情施以助力，價值觀念偏差，顯可非議
    ，且損及我國國際形象，危害施用者身心健康，上揭一、二
    所運輸之第二級毒品甲基安非他命或第三級毒品愷他命數量
    非少，情節不輕，被告丙○○、戊○○犯後坦承上情，態度
    良好，被告丁○○、己○○、乙○○均否認犯行，不知悔悟
    ，及其等犯罪動機、手段、參與程度等一切情狀，各處以如
    主文所示之刑，其中被告丁○○、丙○○、戊○○、乙○○
    部分並定其應執行之刑。
六、上揭二所示為警查扣之第二級毒品甲基安非他命3包（米黃
    色潮濕狀結晶2包，合計驗餘淨重378﹒56公克，純度60﹒62
    ％，包裝總重9﹒07公克；白色潮濕狀結晶1包，驗餘淨重19
    2﹒69公克，純度60﹒74％，包裝重8﹒49公克）、第二級毒
    品甲基安非他命3包（均為潮濕狀結晶，合計驗餘淨重926﹒
    87公克，純度51﹒17％，包裝重31﹒56公克）、第三級毒品
    愷他命4包（均為細砂狀結晶，合計驗餘淨重31﹒30公克，
    純度88﹒12％，包裝總重1﹒4 7公克），均應依毒品危害防
    制條例第18條第1項前段規定諭知沒收銷燬之。而行動電話
    手機1支（含SIM卡號碼0000000000000000）、束褲1件（被
    告戊○○所持有），係供上揭一、二所示犯罪之用；束褲1
    件（被告丙○○所持有）、膠帶2截（被告戊○○所持有）
    ，係供上揭二所示犯罪之用，均應依毒品危害防制條例第19
    條第1項規定宣告沒收。另被告戊○○上揭一所示運輸第二
    級毒品所得8萬元，雖未扣案，仍應依毒品危害防制條例第1
    9條第1項規定宣告沒收，如全部或一部不能沒收時，以其財
    產抵償之。至其餘被告等人所持有扣案或未扣案之行動電話
    ，係屬一般聯絡使用，本院認不宜宣告沒收，併予敘明。
七、追加起訴意旨略以：被告己○○就上揭二所示運輸第二級毒
    品等犯行，與被告丁○○、丙○○、戊○○亦有犯意聯絡，
    且先於99年4月15日出境前往菲律賓等候接應，因認被告己○○此部分亦涉有毒品危害防制條例第4條第2項之運輸第二
    級毒品罪、同條第3項之運輸第三級毒品罪及懲治走私條例
    第2條第2項、第1項之私運管制物品出口未遂罪嫌等語。按
    犯罪事實應依證據認定之，無證據不得認定犯罪事實；又不
    能證明被告犯罪者，應諭知無罪之判決，刑事訴訟法第154
    條第2項、第301條第1項分別定有明文。而所謂認定犯罪事
    實之證據，係指足以認定被告確有犯罪行為之積極證據而言
    ，該項證據須適合於被告犯罪事實之認定，始得採為斷罪之
    資料。又事實之認定，應憑證據，如未能發現相當證據，或
    證據不足以證明，自不能以推測或擬制之方法，以為裁判之
    基礎。再認定犯罪事實所憑之證據，雖不以直接證據為限，
    間接證據亦包括在內，然不論直接證據或間接證據，其為訴
    訟上之證明，均須於通常一般人不致有所懷疑，而得確信其
    為真實之程度者，始得據為有罪之認定，倘其證明未達此一
    程度，而有合理之懷疑存在時，即難遽採為不利被告之認定
    （參照最高法院29年台上字第3105號、40年台上字第86號、
    76年台上字第4986號判決意旨）。另刑事訴訟法第161條規
    定，檢察官就被告犯罪事實，應負舉證責任，並指出證明之
    方法。因此，檢察官對於起訴之犯罪事實，應負提出證據及
    說服之實質舉證責任，倘其所提出之證據，不足為被告有罪
    之積極證明，或其指出證明之方法，無從說服法院以形成被
    告有罪之心證，基於無罪推定之原則，自應為被告無罪判決
    之諭知。本件公訴人認被告己○○涉有此部分犯行，無非以
    卷附被告己○○入出境資訊連結作業及證人丙○○之供述為
    其主要論據，訊諸被告己○○則堅詞否認有此部分運輸第二
    級毒品等犯行。經查證人丙○○於警詢時供稱綽號「阿圓」
    之男子於4月17日準備出境前曾向伊表示，待伊抵達菲律賓
    後，將伊所持用之菲律賓門號行動電話開機，就會有人主動
    與伊聯絡，依伊前次於3月29日與戊○○、乙○○同行前往
    菲律賓之經驗，伊抵達菲律賓阿囉哈飯店大廳等候時，有一
    名綽號「阿浩」之臺籍男子前來會合，待登記入住，伊即向
    戊○○拿取夾帶之安非他命毒品交給「阿浩」，所以伊推測
    ，如果4月17日闖關成功，應該也是依循上次模式將毒品交
    給綽號「阿浩」之臺籍男子云云（證人丙○○於偵查指稱其
    此部分警詢供述實在），係屬證人丙○○個人推測之詞，並
    無任何事證佐參。且上揭二所運輸之第二級毒品甲基安非他
    命、第三級毒品愷他命啟運前往高雄小港機場大廳時即為警
    查獲，並未私運至目的地菲律賓轉交接應者，證人丙○○在
    本院審理時亦明確證陳被告曾政忠於99年4月17日出發之前
    ，並未告知接頭之人為被告己○○，顯然不知接應者係何人
    ，尚難僅憑被告己○○曾於99年4月15日出境前往菲律賓，
    即遽認被告己○○有此部分共同運輸第二級毒品等犯行。
    本件公訴人所舉之證據，無從說服本院以形成被告己○○此
    部分有罪之心證，此外又查無其他積極證據足資證明被告己○○有此部分犯行，自應為其無罪之諭知。
據上論斷，應依刑事訴訟法第299條第1項前段、第301條第1項，
毒品危害防制條例第4條第2項、第3項、第17條第1項、第2項、
第18條第1項前段、第19條第1項，懲治走私條例第2條第1項、第
2項，刑法第11條、第28條、第30條第1項、第2項、第55條、第6
2條前段、第70條、第51條第5款、第9款，判決如主文。
本案經檢察官甲○○到庭執行職務。
中    華    民    國     99    年    10    月    4    日
                  刑事第六庭   審判長法  官  鍾堯航
                                     法  官  郭德進
                                     法  官  黃佩韻
以上正本證明與原本無異。
如不服本判決應於收受判決後10日內向本院提出上訴書狀，並應
敘述具體理由；其未敘述上訴理由者，應於上訴期間屆滿後20日
內向本院補提理由書（均須按他造當事人之人數附繕本）「切勿
逕送上級法院」。
                                     書記官  吳淑願
中    華    民    國     99    年    10    月    4    日
附錄本案論罪科刑法條全文
毒品危害防制條例第4條第2項：
製造、運輸、販賣第二級毒品者，處無期徒刑或七年以上有期徒
刑，得併科新臺幣一千萬元以下罰金。
毒品危害防制條例第4條第3項：
製造、運輸、販賣第三級毒品者，處五年以上有期徒刑，得併科
新臺幣七百萬元以下罰金。
懲治走私條例第2條：
私運管制物品進口、出口逾公告數額者，處七年以下有期徒刑，
得併科新臺幣三百萬元以下罰金。
前項之未遂犯罰之。
第一項所稱管制物品及其數額，由行政院公告之。

司法院資訊處製作；財團法人民間司法改革基金會備份。
